【裁判字號】    98,抗,199
【裁判日期】    980330
【裁判案由】    聲請撤銷緩刑
【裁判全文】
臺灣高等法院刑事裁定                   98年度抗字第199號
抗  告  人
即  受刑人  甲○○
                      樓
上列抗告人因聲請撤銷緩刑案件，不服臺灣士林地方法院中華民
國98年2 月16日裁定（98年度撤緩字第17號，聲請案號：臺灣士
林地方法院檢察署98年度執聲字第124 號），提起抗告，本院裁
定如下：
    主  文
抗告駁回。
    理  由
一、原裁定意旨略以：聲請意旨以抗告人即受刑人甲○○前因偽
    造文書、竊盜等案件，經臺灣臺北地方法院於民國96年7 月
    13日，以96年度訴字第747 號判決判處應執行有期徒刑10月
    ，緩刑3 年確定在案。惟受刑人於緩刑前因犯竊盜、詐欺等
    案件，經臺灣士林地方法院於97年9月5日，以97年度易字第
    1308號判決判處應執行拘役70日，並於97年10月6 日確定等
    情，有各該判決書及本院被告前案紀錄表在卷可稽。聲請人
    以受刑人所為已合於刑法第75條之1 第1項第1款規定，而依
    刑事訴訟法第476 條聲請撤銷上述緩刑之宣告，於法並無不
    合，爰准聲請人之聲請，將受刑人之緩刑宣告撤銷等語。
二、抗告意旨略以：受刑人前因藥物依賴，過量服食安眠藥，致
    神智不清時犯第一次竊盜犯行，其後自殺未遂，經診斷為憂
    鬱症及藥物依賴患者，因遭家人沒收所有證件，惟因受刑人
    藥物成癮，為獲取藥物，乃犯下第二次犯行，並已服刑完畢
    ，服刑期間已深自悔悟，並戒除藥癮，現已有正當職業，且
    為家中經濟支柱，而受刑人目前工作簽有合約，如若入獄服
    刑，將構成違約而須賠償，懇請鈞院審酌上情，維持受刑人
    緩刑之宣告云云。
三、按受緩刑之宣告而有下列情形之一，足認原宣告之緩刑難收
    其預期效果，而有執行刑罰之必要者，得撤銷其宣告：一、
    緩刑前因故意犯他罪，而在緩刑期內受得易科罰金之有期徒
    刑、拘役或罰金之宣告確定者，刑法第75條之1 第1項第1款
    定有明文。
四、經查，本件受刑人前因偽造文書、竊盜等案件，經臺灣臺北
    地方法院於96年7月13日，以96年度訴字第747號判決判處應
    執行有期徒刑10月，緩刑3年，該判決於96年10月4日確定；
    又受刑人於96年7 月中旬某日，因犯竊盜、詐欺等案件，經
    臺灣士林地方法院於97年9月5日，以97年度易字第1308號判
    決判處應執行拘役70日，該判決於97年10月6 日確定，並於
    98年1 月11日執行完畢等情，有上述二案判決正本及本院被
    告前案紀錄表在卷可稽，受刑人兩次竊盜之行為模式雷同，
    犯罪地點均在己身任職之工作場所，被害人均係同事，且後
    案之行竊時間正值前案審結之際，顯見受刑人不知真切悛悔
    ，原宣告之緩刑難收預期效果，而有執行刑罰之必要。原審
    因認受刑人合於刑法第75條之1 第1項第1款所規定之情形，
    依法撤銷其前所受緩刑之宣告，揆諸上開規定，尚無違誤，
    抗告人之抗告為無理由，應予駁回。
據上論斷，應依刑事訴訟法第412條，裁定如主文。
中    華    民    國    98    年    3     月    30    日
                  刑事第二十庭審判長法  官  楊貴雄
                                    法  官  鄧振球
                                    法  官  高愈杰
以上正本證明與原本無異。
不得再抗告。
                                    書記官  廖月女
中    華    民    國    98    年    3     月    30    日


司法院資訊處製作；財團法人民間司法改革基金會備份。
